【裁判字號】    94,重訴,61
【裁判日期】    950809
【裁判案由】    確認優先購買權
【裁判全文】
臺灣新竹地方法院民事判決              94年度重訴字第61號
原      告  威元科技有限公司
法定代理人  乙○○
訴訟代理人  陳淑芬律師
被      告  子○○○
                        1號
            午○○
                        77巷.
            壬○○
                        1號
            丙○○
                        1號
            丁○○
            己○○
                        號
            寅○○
                        2號7.
            甲○○
                        14號.
            癸○○
            丑○○
                        2樓
            庚○○
            辛○○
                        巷22.
共      同
訴訟代理人  王年柿律師
被      告  辰○○
                        號
            巳○○
            卯○○
                        27號.
            戊○○
                        號
上列當事人間請求確認優先購買權存在事件，本院於民國95年7
月20日辯論終結，判決如下：
    主  文
原告之訴駁回。
訴訟費用由原告負擔。
    事實及理由
甲、程序事項：
    按確認法律關係之訴，非原告有即受確認判決之法律上利益
    者，不得提起之；確認證書真偽或為法律關係基礎事實存否
    之訴，亦同，民事訴訟法第247條第1項定有明文。所謂即受
    確認判決之法律上利益，係指因法律關係之存否不明確，致
    原告在私法上地位受有侵害之危險，而此危險得以對被告之
    確認判決除去者而言（最高法院52年台上字第1922號著有判
    例可資參照）。本件原告起訴主張坐落新竹縣新埔鎮○○段
    840地號土地（以下簡稱系爭土地）為李陳英蘭與被告所共
    有，李陳英蘭並將其應有部分6分之1之土地信託登記在原告
    名下，且已辦畢信託登記在案，嗣被告委託共有人之一即被
    告寅○○將系爭土地出售與訴外人謝正益，而被告寅○○並
    於民國94年4月16日以竹北郵局第154號存證信函通知原告業
    將系爭土地出售乙事，並請原告於函到10日內表示是否願以
    同一條件優先承購，原告於收受前開函文後，隨即於94年4
    月28日以新埔郵局第122號存證信函向被告為願依同一條件
    優先承購之意思表示，是原告既已依法行使優先承購權，爰
    訴請確認其就系爭土地有優先承購權存在，惟此已為被告所
    否認，並辯稱系爭土地為被告與李陳英蘭所共有，原告僅為
    李陳英蘭之系爭信託土地之受託人，並非真正之所有權人，
    則原告並不得行使優先承購權，是兩造爭執者，乃原告就系
    爭土地是否有優先承購權存在，如不訴請確認，則原告就系
    爭土地是否有優先承購之權利，即無法明確，並致原告私法
    上之地位有受侵害之危險，則原告自有提起確認之訴之法律
    上利益。從而，原告提起本件確認之訴以排除此項危險，核
    與上開法條之規定並無不合，合先敘明。
乙、實體方面：
壹、原告主張：
一、系爭土地為原告信託財產受益人暨歸屬人乙○○之高曾祖父
    李俊統，於光復前分配給原告信託財產之受益人暨歸屬人乙○○之祖父李紹煻興建住房，惟因當年民智未開，佐以李紹
    煻之祖父李俊統驟逝，而為被告之父親、丈夫或祖父所共同
    繼承，故而系爭土地乃登記為李陳英蘭及被告所共有，又系
    爭土地上之建物為訴外人乙○○之祖父李紹煻與祖母李陳英
    蘭於光復前在其祖父李俊統同意下所親手興建，現遺留給其
    遺孫乙○○設籍並居住，原告所有系爭土地應有部分6分之1
    之所有權本應以贈與方式移轉與訴外人乙○○，惟因當時經
    濟因素，故由李陳英蘭將其所有系爭土地應有部分6分之1之
    權利以信託登記之方式登記在原告名下，並辦畢信託登記在
    案，以暫緩土地增值稅之負擔，則原告即為李陳英蘭前開土
    地之信託受託人，且為系爭土地登記名義人，嗣被告於94年
    4月12日共同委託共有人之一即被告寅○○，將其等所共有
    之系爭土地以新臺幣（下同）6,972,300元之價格出售與訴
    外人謝正益，雙方並訂有不動產買賣契約書，被告寅○○乃
    即於94年4月16日以竹北郵局第154號存證信函檢附前開不動
    產買賣契約書通知原告應於10日內為是否依同樣條件優先購
    買之意思表示，同時寄送副本給李陳英蘭，則被告亦是認原
    告係受信託土地共有人，有權行使優先承購權，故才會將存
    證信函正本寄送原告，且查，被告上開存證信函內容除通知
    原告行使優先承購權外，亦有向原告為承購系爭土地與否之
    要約，原告為系爭土地之共有人，於收受前開存證信函後，
    即於94年4月28日以新埔郵局第122號存證信函向被告表示不
    放棄優先承購權，並願以同一條件優先承購系爭土地之意思
    表示，是原告就被告前開要約既已函覆承諾願以同一條件優
    先承購，則兩造間之買賣契約即已成立，而前開第122號存
    證信函內容，原告同時亦係以受託人之身分回答，該回答並
    得到委託人李陳英蘭之同意，此由原告與李陳英蘭於94年5
    月6日委託訴訟代理人陳淑芬律師寄發南苗郵局第87 號存證
    信函內容表明「主旨：代當事人李陳英蘭、威元科技有限公
    司對坐落新竹縣新埔鎮○○段840地號土地價款6,972 ,300
    元優先購買，特再次通知，敬請查照。說明：1.本律師係受
    當事人威元科技有限公司代表人乙○○先生委託發函，予先
    敘明。」等語自明。
二、再查，依被告與訴外人謝正益所訂前開不動產買賣契約書第
    2條(一)約定「本約簽訂時，甲方 (即買主謝正益)應付乙方（
    即被告）價款之一部份計1,390,000元正（含定金）乙方亦
    即日親收足訖。」等語足悉，被告係於94年4月12日與訴外
    人謝正益簽訂前開不動產買賣契約並收受第1期價款後，始
    於94年4月16日，以竹北郵局第154號存證信函通知原告業將
    系爭土地出售乙事，並請原告於文到10日內函覆表示是否願
    以同一條件優先承購，嗣原告於收受前開函文後，隨即同時
    以土地受信託人身分及受委任人身分，於94年4月28日以新
    埔郵局第122號存證信函向被告為不放棄優先承購權，並願
    依同一條件優先承購之意思表示，前開函文於94年4月29日
    即已送達被告共同委託人即被告寅○○處所，詎被告寅○○
    竟故意拒收該函文，直至其等於94年5月5日依前開不動產買
    賣契約收受訴外人謝正益所給付之第2期款1,390,000元後，
    始於同年5月6日收受原告所寄送前開第122號存證信函。惟
    因原告於94年4月18日收到被告前開存證信函之通知後，即
    於同年月28日以限時雙掛號寄送上開存證信函向被告共同委
    託人即被告寅○○為行使優先承購權之意思表示，縱被告寅
    ○○於94年4月29日拒收，而於94年5月6日始收受前開函文
    ，然被告寅○○無故拒收，並不影響原告意思表示到達之效
    力，況原告既係系爭土地登記名義上之共有人，本得以自己
    之名義行使優先承購權，則原告依法行使優先承購權並無逾
    期之問題，再者，原告與李陳英蘭嗣又共同委任陳淑芬律師
    再次寄發南苗郵局第87號存證信函給被告，而依前開存證信
    函內容，更足以證明原告前所寄發之存證信函不僅係以自己
    立場，更已受李陳英蘭之委任，而有以受任人之身分行使優
    先購買權之情。準此，原告對被告所要約出售之系爭土地與
    價金，既均表示同意購買，至原告所寄送之函件雖經被告共
    同受託人即被告寅○○拒收，惟此拒收並不影響原告承諾到
    達之效力，其等間買賣契約業已成立之法律效果，詎被告竟
    否認原告有優先承購權存在，並否認兩造間就系爭土地業已
    成立買賣契約，致原告之權利陷於不安之地位，則原告自有
    提起確認之訴，除去不安之必要，爰依法提起本訴，並聲明
    ：確認原告對坐落新竹縣新埔鎮○○段840地號土地，地目
    建，面積384.15平方公尺，就被告辰○○應有部分24分之1
    、巳○○應有部分24分之1、卯○○應有部分24分之1、戊○○應有部分24分之1、子○○○應有部分24分之1、午○○應
    有部分24分之1、壬○○應有部分24分之1、丙○○應有部分
    24 分之1、丁○○應有部分12分之1、己○○應有部分12分
    之1、寅○○應有部分24分之1、甲○○應有部分24分之1、
    癸○○應有部分24分之1、丑○○應有部分24分之1、庚○○
    應有部分12分之1、辛○○應有部分12分之1，有優先購買權
    存在。
三、對被告抗辯所為之陳述：
(一)被告雖辯稱原告僅是受李陳英蘭之信託，而登記成為李陳英
    蘭所有土地之名義上所有權人，則原告僅為信託之受託人，
    依其等信託契約之約定，並無行使優先承購之權利，是原告
    提起本訴，難認有即受確認判決之法律上利益云云。惟查，
    本件李陳英蘭與原告間之信託係屬他益信託（贈與信託），
    視為委託人將該財產贈與受益人乙○○，並依法繳納贈與稅
    ，信託期間約定自92年11月4日起至112年11月4日止，共20
    年，由受託人行使管理處分所有權（包含債權），若信託期
    滿後，則該信託財產即歸屬於受益人（即受贈人）乙○○。
    因此受託人之原告為委託人與受益人之利益管理而主張「優
    先購買權」，此應屬善盡善良管理人之注意義務，至該「優
    先購買權」最終仍歸屬於受益人所享有受益。且按土地法第
    34條之1規定「優先承購權」係屬債權性質，既是債權，則
    受託人自可依信託本旨，基於受益人之利益管理主張債權，
    不須委託人另行委託，茲被告否認原告有優先承購權存在，
    並否認其等間業已成立買賣關係，致原告究有無優先購買權
    之存在及其等間之買賣契約法律關係是否業已成立等情，皆
    不明確，是原告在私法上之地位即有受侵害之危險，而此項
    危險得以對於被告之確認判決除去之，是原告自有提起本訴
    之即受確認判決之法律上利益，則被告前開所辯，尚非足採
    。
(二)至被告雖另辯稱委任他人行使優先承購權，其處理權之授與
    亦應以文字為之，本件李陳英蘭既未出具書面委託原告行使
    優先承購權，則原告即無行使優先承購權之權利云云。惟按
    委任係債權契約之法律關係，依民法第153條規定只要意思
    表示一致即可，毋須以書面為必要，至土地法第34條之1第2
    項規定係針對同條文第1項而來，此與民法委任無關，本件
    李陳英蘭於原告函覆被告行使優先承購權後，隨即再與原告
    共同委任陳淑芬律師發函被告確認有行使優先承購權之意思
    ，足證原告前開函覆之內容確已得李陳英蘭之同意及授權，
    則被告前開所辯亦非足採。
貳、被告則以：
一、按民事訴訟法第247條所謂即受確認判決之法律上利益，係
    指因法律關係不明確，致原告在私法上之地位有受侵害之危
    險，而此項危險得以對於被告之確認判決除去之者而言。故
    確認法律關係成立不成立之訴，苟具備前開要件，即得謂有
    即受確認判決之法律上利益。縱其所求確認者為他人間之法
    律關係，亦非不得提起（最高法院42年台上字第1031號判例
    ）。查本件原告受李陳英蘭之信託，以其名義登記為共有人
    ，依其等信託契約之內容，其信託之目的僅約定為管理處分
    （出售）信託土地所有權，是依其等信託契約之約定足悉，
    原告管理處分之權限，僅止於（出售）信託土地所有權，至
    購買共有土地並不在其等信託契約所約定之範圍內，則受託
    人之原告自無代信託人李陳英蘭主張優先承購系爭共有土地
    之權限。且查，原告係公司法人，與信託人李陳英蘭之間既
    無身份關係，亦無債權債務關係，而他共有人出賣共有土地
    ，係屬雙務契約，買賣雙方互負給付標的物及價金之義務，
    則行使優先購買權之結果，亦同時負擔給付價金之債務，是
    依其等前開信託契約所約定之內容觀之，其行使共有土地之
    優先承購權，並不在信託人李陳英蘭授權之範圍內，則原告
    既不負行使優先承購權之義務，是原告在私法上之地位即無
    受侵害之危險，其私法上之地位既無危險或被侵害，自無以
    確認判決除去之必要，準此，原告請求確認其就他共有人處
    分出售系爭共有土地有優先權或買賣關係存在，即難認其有
    即受確認判決之法律上利益。
二、按土地法第34條之1第4項規定：「共有人出賣其應有部分時
    ，他共有人得以同一價格共同或單獨優先承購。」前開規定
    之共有人係指依土地法第43條規定信賴登記取得土地所有權
    之人；次按信託法第1條規定：「稱信託者，謂委託人將財
    產權移轉或為其他處分，使受託人依信託本旨為受益人之利
    益或特定目的，管理或處分信託財產之關係。」，依本法條
    規定，受託人為信託人依信託本旨，管理處分信託財產，係
    指契約當事人間約定信託之「特定財產」，此觀同法第9條
    之規定：「受託人因信託行為取得之財產權為信託財產。」
    ，是以，所謂信託關係，係指以「特定財產」為標的，授權
    受託人管理處分而成立之權利義務關係，如非信託標的之財
    產，而屬於信託人其他財產或權利，受託人即無管理處分之
    權利義務。
三、查李陳蘭英係系爭土地之共有人之一，其雖將其應有部分土
    地信託登記與原告，惟依前開土地法第34條之1第4項之規定
    ，仍僅有李陳蘭英始得行使此優先承購權，至原告雖依信託
    契約登記為所有人，但尚難認其係土地法第34條之1之共有
    人，自應無優先承買之權利。至受託人之權限係本於信託契
    約，受託人行使權利仍應受信託契約之拘束，惟依原告與李
    陳蘭英間信託契約之目的約定：「管理處分出售土地所有權
    」，則受託人即原告之權限僅止於管理處分受信託登記之財
    產而已，自不及於信託人其他財產權，且其既係基於信託契
    約，登記取得信託之財產，則僅於信託契約之約定事項有管
    理處分權。至關於土地共有人之優先承買權，係本於買賣關
    係應支付價金後取得他共有人之應有部分所有權，而支付買
    賣之價金，係屬於信託人之其他財產，自不在信託契約授權
    之範圍內，受託人自無管理處分之權限。況本件系爭土地依
    土地法第34條之1處分出賣行為，係發生在共有人李陳英蘭
    將其應有部分之共有土地，信託登記在原告名義之後始發生
    ，則嗣後發生之事實，當不在其等信託契約明確約定之授權
    範圍內，是原告自不得基於信託契約主張優先承買權。再者
    ，原告業依信託契約之約定，將受託財產於94年間出售與訴
    外人李馮靜江，此有土地登記謄本之預告登記可稽，是原告
    業已依約履行其受託人之義務。
四、次查，被告寅○○受其他被告委託處分出賣系爭共有土地後
    ，即依土地法第34條之1規定，於94年4月16日以竹北郵局第
    154號存證信函通知原告及李陳英蘭二人，應於接獲函文後
    10日內表示是否願為優先承購之意思表示，原告於收受上開
    信函後，雖於94年4月28日以新埔郵局第122號存證信函回函
    表示願依同樣條件優先承購，惟李陳英蘭並未於限期內表示
    願依同樣條件優先承購，乃迨至94年5月6日始委由原告之訴
    訟代理人以南苗郵局第87號存證信函表示願依同樣條件優先
    承購系爭土地，惟李陳英蘭回函表示願優先承購系爭土地時
    ，已逾法律規定之10日限期，其優先承購權已視為放棄，則
    被告因李陳英蘭未於限期10日內以書面表示願依同樣條件優
    先承購，乃於94年5月10日以原告名義為被提存人，向本院
    提存所提存依其應有部分分配所得之價金，茲因原告依其信
    託契約之目的，既有處分出售土地之權利，則於他共有人處
    分出賣共有土地時似亦有受領價金之義務，是被告以原告為
    受領價金之對象，並按其應有部分提存價金，於法尚無不合
    。綜上，原告提起本訴，實無理由等語，資為抗辯，並聲明
    ：原告之訴駁回。
、兩造不爭執事實：
一、系爭土地為被告與李陳英蘭所共有，李陳英蘭於92年11月4
    日將其所有系爭土地應有部分6分之1所有權，及坐落新竹縣
    新埔鎮○○段839號土地所有權全部，暨同段876地號應有部
    分6分之1之土地均信託登記於原告名下，信託期間約定自92
    年11月4日起至112年11月4日止共計20年，信託目的則約定
    為管理處分（出售）信託土地所有權，信託財產之管理或處
    分方法並約定為受託人依約管理處分（出售）信託物所有權
    ，受益人約定為訴外人乙○○，信託關係消滅時，信託財產
    之歸屬人為訴外人乙○○，雙方並辦畢信託登記在案，而李
    陳英蘭已於94年6月19日死亡之事實，有土地登記謄本及李
    陳英蘭除戶之戶籍謄本等件附卷可稽，並經本院依職權向新
    竹縣竹北地政事務所調取李陳英蘭就其所有系爭土地辦理信
    託登記之資料，亦有新竹縣竹北地政事務所於94年6月23日
    以北地所登明字第0940003572號函檢附之資料在卷可憑。
二、被告於94年4月12日共同委託共有人之一即被告寅○○，將
    其等所共有之系爭土地以6,972,300元之價格出售與訴外人
    謝正益，雙方並訂有不動產買賣契約書，嗣被告之共同受託
    人即被告寅○○乃即於94年4月16日以竹北郵局第154號存證
    信函檢附前開不動產買賣契約書通知原告應於10日內為是否
    依同樣條件優先購買之意思表示，並將副本通知李陳英蘭，
    迄原告於94年4月18日收受前開函文，並於94年4月28日以新
    埔郵局第122號存證信函向被告共同受託人即被告寅○○為
    願以同一條件優先購買之意思表示，前開函文於94年4月29
    日送達被告寅○○處所，惟經被告寅○○拒收，嗣於94 年5
    月3日經郵政機關再次投遞，仍經被告寅○○拒收，迄於94
    年5月6日始經郵政機關妥投，而經由被告寅○○收受等情，
    有郵局存證信函、不動產買賣契約書、傳真查詢國內各類掛
    號郵件查單等件附卷足稽。
三、原告於94年4月10日將其所受託之系爭土地出售與訴外人李
    馮靜江，並經訴外人李馮靜江申請辦理預告登記，即原告在
    未辦妥所有權移轉登記與訴外人李馮靜江前，不得移轉設定
    予他人之情，有土地登記謄本附卷可稽，並經本院依職權向
    新竹縣竹北地政事務所調取李陳英蘭就其所有系爭土地經辦
    理預告登記之資料，亦有新竹縣竹北地政事務所於94年6月2
    3日以北地所登明字第0940003572號函檢附之資料在卷可憑
    。
肆、兩造之爭點：
一、原告是否可行使優先承購權之意思表示？
二、原告於94年4月28日以新埔郵局第122號存證信函函覆願依同
    樣條件行使優先承購權之意思表示是否已逾期？
伍、兩造爭點之論述：
一、原告是否可行使優先承購權之意思表示？
(一)按受託人在信託關係成立後，即成為信託財產的名義上所有
    權人，而在實質上享有信託財產的管理權，並負有依信託目
    的管理信託財產之義務與責任。受託人基於其係信託財產管
    理機關的地位，對信託財產具有管理處分權，且依私法自治
    的原理，信託當事人得於不違反公序良俗或強行禁止規定的
    條件下，自由約定管理處分權的內容。一般而言，受託人的
    管理處分權，如信託當事人未另有約定，應從寬解釋，舉凡
    有關信託財產的法律行為、事實行為、訴訟行為或取得權利
    負擔義務之行為，均包括在內。具體而言，例如權利取得行
    為或債務負擔行為；為保護信託財產所從事的訴訟上或訴訟
    外行為；對於信託財產的保存行為、利用行為或改良行為等
    ，均應解釋為屬於管理處分權的範圍。
(二)本件被告雖辯稱原告僅是李陳英蘭信託土地之受託人，並無
    行使優先承購權之權限云云，惟此已為原告所否認，並以前
    揭情詞置辯，經查，李陳英蘭與原告於92年11月4日簽訂信
    託契約，將其所有系爭土地應有部分6分之1之所有權信託登
    記與原告，雙方並辦畢信託登記在案之情，已如前述，則原
    告即成為信託財產的名義上所有權人，而在實質上享有信託
    財產的管理權，並負有依信託目的管理信託財產之義務與責
    任。且查，信託受託人基於其係信託財產管理機關之地位，
    對信託財產原即具有管理處分權，而觀之其等所約定關於信
    託財產之管理或處分方法為「受託人依約管理處分（出售）
    信託物所有權」，此有新竹縣竹北地政事務所於94年6月23
    日以北地所登明字第0940003572號函覆李陳英蘭與原告間辦
    理信託登記之資料在卷可稽，是依其等之前開約定足悉，其
    等間就受託人基於信託契約之管理處分權，並無特別之約定
    ，揆諸前開說明，舉凡有關信託財產的法律行為、事實行為
    、訴訟行為或取得權利負擔義務之行為，均屬本件受託人之
    原告所得管理處分之權限範圍，是以，本件優先承購權既屬
    取得權利負擔義務之行為，此自屬受託人之原告所得管理處
    分之權限，則原告於收受被告共同受託人即被告寅○○通知
    是否行使優先承購權之函文後，以其名義函覆願依同樣條件
    行使優先承購權，於法尚無不合，則原告此部分主張堪可採
    信，被告前開所辯尚非足採。
二、原告於94年4月28日以新埔郵局第122號存證信函函覆願依同
    樣條件行使優先承購權之意思表示是否已逾期？
(一)按土地法第34條之1第4項固規定：共有人出賣其應有部分時
    ，他共有人得以同一價格共同或單獨承購。如優先購買權人
    知有共有人出賣其應有部分之事實而不儘速表示願意承買，
    其優先購買權，依本院所持之見解，固僅有債權之效力，惟
    共有人與原承買人間所訂買賣契約，究係處於不確定之狀態
    。故本條所定之優先購買權，仍宜參照土地法第104條第2項
    之規定，解為於接到出賣通知後10日內不表示者，視為放棄
    （參照內政部75年8月19日頒布「土地法第34條之1執行要點
    」十之(二)），此有最高法院80年度臺上字第2198號判決可資
    參照。又土地法並未準用民事訴訟法關於送達之規定，就意
    思表示之通知自應回歸民法第95條之規定：「非對話而為意
    思表示者，其意思表示，以通知達到相對人時，發生效力。
    」，所謂達到，係僅使相對人已居可瞭解之地位即為已足，
    並非須使相對人取得占有，故通知以送達於相對人之居住所
    或營業所者，即為達到，不必交付相對人本人或其代理人，
    亦不問相對人閱讀與否，該通知即可發生為意思表示之效力
    。
(二)經查，被告於94年4月16日共同委託共有人之一即被告寅○○以竹北郵局第154號存證信函檢附其等與訴外人謝正益所
    簽訂之前開不動產買賣契約書，通知原告應於10日內為是否
    依同樣條件優先購買系爭土地之意思表示，嗣原告於94年4
    月18日收受前開函文，雖於94年4月28日以新埔郵局第122號
    存證信函向被告共同受託人即被告寅○○為願以同一條件優
    先購買之意思表示，惟前開函文係於94年4月29日始送達被
    告寅○○處所，嗣經被告寅○○拒收，經郵政機關於94年5
    月3日再次投遞，然仍經被告寅○○拒收，迄於94年5月6日
    始經郵政機關妥投，而由被告寅○○收受等情，業詳如前述
    ，且為兩造所不爭執，自堪信實在。惟查，縱被告之共同受
    託人即被告寅○○於94年4月29日無故拒收，依法仍生送達
    效力，然原告係於94年4月18日即收受前開出賣通知，則其
    迄於94年4月28日始表示願依同一條件優先承購，並於94年4
    月29日始送達被告寅○○而生意思表示到達效力，自顯已逾
    10日期限，揆諸前開說明，則其既未於接到出賣通知後10日
    內為願依同樣條件優先承購系爭土地之意思表示，即其就系
    爭土地之優先承購權即視為放棄，是其前開主張尚非可採。
三、綜上所述，原告因逾期行使優先承購權，其優先承購權即視
    為放棄等情，已如前所述，從而，原告訴請確認其對坐落新
    竹縣新埔鎮○○段840地號土地，地目建，面積384.15平方
    公尺，就被告辰○○應有部分24分之1、巳○○應有部分24
    分之1、卯○○應有部分24分之1、戊○○應有部分24分之1
    、子○○○應有部分24分之1、午○○應有部分24分之1、壬○○應有部分24分之1、丙○○應有部分24分之1、丁○○應
    有部分12分之1、己○○應有部分12分之1、寅○○應有部分
    24分之1、甲○○應有部分24分之1、癸○○應有部分24分之
    1、丑○○應有部分24分之1、庚○○應有部分12分之1、辛○○應有部分12分之1，有優先購買權存在，即屬於法無據
    ，應予駁回。
陸、因本案事證已臻明確，兩造其餘主張、陳述及所提之證據，
    經審酌後，或與判決結果無涉，或與本件爭點無關，爰不一
    一論述，附此敘明。
柒、結論：本件原告之訴為無理由，依民事訴訟法第78條，判決
    如主文。
中    華    民    國    95    年    8     月    9     日
                  民事第一庭    法  官  高敏俐
以上正本係照原本作成。
如對本判決上訴，須於判決送達後20日內向本院提出上訴狀。
中    華    民    國    95    年    8     月    9     日
                                書記官  洪木志


司法院資訊處製作；財團法人民間司法改革基金會備份。
